臺灣高等法院刑事判決　　　　　　　　94年度上易字第1474號
上　訴　人
即　被　告　丙○○
上列被告因詐欺案件，不服臺灣臺北地方法院93年度易緝字第21
6號，中華民國94年7月22日第一審判決（起訴案號及移送併辦案
號：臺灣臺北地方法院檢察署81年度偵字第14622號、第14499號
、第13705號、第11020號、臺灣士林地方法院檢察署81年度偵字
第10011號、臺灣板橋地方法院檢察署81年度偵字第10834號），
提起上訴，本院判決如下：
    主  文
上訴駁回。
    事  實
一、丙○○與已經另案判決確定之王永富、許耀宗（業經臺灣台
    北地方法院81年度易字第8291號及臺灣高等法院82年度上易
    字第4497號分別判處有期徒刑10月、1年6月）、簡永賢（業
    經臺灣台北地方法院82年度自字第386號判處有期徒刑1年確
    定）及真實姓名年籍不詳之成年人馮建國、許應慈、綽號阿
    東等人，共同意圖為自己不法之所有，基於概括犯意，自民
　　國80年11月間至81年4月間，先後以設址台北市○○○路○段
    7號1樓及地下室之藍基實業有限公司（以下簡稱藍基公司）
    及設址臺北縣淡水鎮○○○路○段180巷15號之能盛商行名義
    ，對外營業，接洽生意，由丙○○、許耀宗等人先以少量訂
    貨，簽發臺灣省合作金庫延平支庫帳號07757─8號、聯邦商
    業銀行營業部帳號152─0號發票人藍基公司之支票、淡水第
    一信用合作社八里分社帳號 057872─0號發票人能盛商行，
    第一商業銀行信義分行帳號040384號發票人簡永賢之支票，
    給付貨款，培養信用後，使出賣人陷於錯誤，誤認其有購物
    資力誠意，再大量進貨，使出賣人不疑有他，陸續出貨交付
    ，收取其所簽發之遠期支票抵付貨款，旋將貨物移置他處變
    賣分贓花用，所交付之支票屆期均不獲兌現。或以交付少部
    分貨款方式詐欺取得貨物後逃逸方式行詐。計先後向被害人
    祥豐百貨有限公司、聯泉食品工業股份有限公司、味丹企業
    股份有限公司、耀椿企業有限公司、楷方企業有限公司、友
    華股份有限公司、環大企業股份有限公司、美吾髮股份有限
    公司、巨笠實業股份有限公司、上凱行股份有限公司、安固
    食品工業股份有限公司、莎順實業有限公司、度小月有限公
    司、佯稱買貨，致各該公司均陷於錯誤，先後送貨至上揭藍
    基公司地址或台北市○○區○○街 110號倉庫，分由丙○○
    或許耀宗等人收受，再交付附表二所示支票抵付貨款搪塞，
    並將詐得貨物移置他處變賣，丙○○等則逃逸，由許耀宗出
    面向被害人謊稱被丙○○、馮建國捲款逃逸，上開支票屆期
    均不獲兌現，被害人始知受騙，其被害期間、地點、財物、
    金額及交付支票詳如附表一所示。
二、丙○○又承前之詐欺概括犯意，與已另案判決確定之蔡麟成
    （經臺灣士林地方法院82年度易字第1426號、臺灣高等法院
    83年度上易字第978號判處有期徒刑5月、蕭允中（經臺灣高
    等法院84年度上更(一)字第306號判處有期徒刑 1年2月確定）
    、李紹武共同意圖為自己不法所有之犯意聯絡，先由蕭允中
    ，利用吳文禮遺失之國民身分證，於81年 5月間，以吳文禮
    名義在臺北市○○路89號 4樓設立盈詮商行（嗣遷至臺北市
    ○○路168巷10號1樓），並分別向臺灣土地銀行三重分行設
    立帳號 3031─7號支票存款帳戶、合作金庫中和支庫設立帳
    號036291號支票存款帳戶、彰化商業銀行中和分行設立帳號
    03─-23797─20號支票存款帳戶，請領支票使用。隨即由丙
    ○○協同蔡麟成前往臺北市○○區○○路321巷10弄 7號2樓
    太生科技股份有限公司（下稱：太生公司，與該公司負責人
    甲○○、乙○○夫婦等交際，再由蔡麟成向甲○○等佯稱購
    買電腦零件，致甲○○夫婦陷於錯誤，先後交付價值共新台
    幣（以下同） 2千餘萬元之貨物，至上揭盈詮商行，經蔡麟
    成或盈詮商行其他員工收受。丙○○等除就上揭貨款之部分
    貨款交付支票外，餘款均未給付；而所交付支票屆期提示，
    除兌現50餘萬元外，其餘如附表三所示之支票，均因存款不
    足或已遭拒絕往來而未能兌現，餘款雖經催討亦無結果，所
    詐購貨物均經彼等變賣得款花用，盈詮商行亦於同年 7月倒
    閉，江國榮等始知受騙。
三、案經被害人友華公司等分別提出告訴，由法務部調查局臺北
    縣調查站移送臺灣臺北地方法院檢察署檢察官偵查起訴，及
    臺灣臺北地方法院、臺灣士林地方法院檢察署檢察官、臺灣
    板橋地方法院檢察署檢察官移送併案審理。
    理  由
一、訊據上訴人即被告丙○○供稱：被告僅於80年11月間應徵擔
    任藍基公司人事經理，聽命於一位自稱簡永賢之人，為公司
    作事，雖曾出面為公司訂購貨物，但不知彼等詐欺犯行，至
    81年3 月間發現該公司營運不正常乃離職自己作生意，至同
    年5 月間，李紹武介紹被告至盈詮商行任職；事後才發現李
    紹武他們是詐欺集團，逼迫被告逃匿大陸不准返台，對被害
    人諉責予被告，騙稱被告捲款逃亡。其實被告任職藍基公司
    時該公司營運尚正常，所訂購貨物均交付公司，到盈詮商行
    僅受託幫忙，並未支薪等語。
二、經查關於前開犯罪事實一部分，業據被害人公司代理人蔡德
    欽、沈維明、張來誠、劉志賢、夏安世、潘溫濤、張勝男、
    莊宏機、李明達、徐年祥、許良恩、瞿台林、蔡佳築於調查
    局及檢察官偵查中指述甚詳。其中被害人環大公司代理人蔡
    佳築、耀椿公司代理人瞿台林、祥豐公司代理人徐年祥、楷
    方公司代理人潘溫濤、味丹公司代理人沈維明、巨笠公司代
    理人蔡德欽於偵查中及原審法院81年度易字第8291號王永富
    等詐欺案件審理中，均具體指陳係和被告丙○○或許耀宗接
    洽。或指被告丙○○是負責該公司財務的人，由其交待小姐
    開票，或稱被告是核心份子之一，是該被告來買貨，後來該
    公司小姐說已被丙○○及馮建國捲款潛逃等語（參見81年偵
    字第13705號偵查卷第20頁、81年度偵字第11020號偵查卷第
    81頁、第114頁、81年度偵字第14622號偵查卷第11頁、第20
    頁、第30頁、第32頁、第76頁、第77頁、第81頁、第84頁、
    81年度易字第8291號卷第248至249頁）。許耀宗於原審81年
    度易字第8291號案件審理中指陳：「我是受僱於鄒經理與簡
    永賢，我是接洽訂貨，老板付支票」、「81年3 月我去應徵
    時，有一位鄒經理，我和他談過二次話」。被僱用當人頭之
    簡永賢稱：鄒負責訂貨，後來積欠薪水三千元，是王永富叫
    丙○○拿給我等語（ 參見81年度易字第8291號卷第116頁、
    117頁、第334頁、第250頁 ）。足證該被告所辯受僱於藍基
    公司而未參與行詐云云，不足取信。且有前開卷附被害人提
    出之發貨單、送貨明細單、訂貨合約單、出貨單、統一發票
    、抵付貨款之支票及退票理由單如附表二所示可證。參審藍
    基公司所採購之傳真機、電腦、印表機、攝影器材均非該公
    司登記營業項目內容，有台北市政府建設局函附該公司變更
    登記事項卡可核對，足證被告等以藍基公司名義，自81年 1
    月開始，至同年4 月間，大量向被害人公司訂購貨品，簽發
    空頭支票抵付貨款之詐欺手法，騙得財物後，支票屆期均因
    存款不足或已拒絕往來而遭退票，被告丙○○等人則逃匿無
    ，所詐得貨物均運往他處變賣，積欠貨款分文未償，該被
    告等假借買賣其名，詐欺其實之犯行，至堪認定。
　　次查關於犯罪事實二部分，亦據被害人太生公司負責人乙○
　  ○、甲○○夫婦分別於警詢及偵查中指證甚詳；共犯蔡麟成
    於偵查中亦坦承不諱（見81年度偵字第 10011號偵查卷第56
    至57頁、第63至65頁、第91頁），嗣於原法院審理中，蔡麟
    成復結證稱：「盈銓公司是丙○○、李紹武 2人一手成立，
　  被告丙○○本來就是一夥的，被告是來監視我們的，我到盈
    銓公司比被告早一個月，但是事實上他們這些人原來就是一
    夥的。他是每日到公司上班。他沒有什麼業務內容，我之後
    問李紹武被告每月領多少薪水，李紹武說被告不用領薪水，
    他是合夥關係。太生科技是我訂貨，但是被告曾經跟我去過
    太生科技公司，找老闆娘吃飯，以取信於他們。採購的貨物
    一部分由我簽收，有時候是被告簽收等語（參見原審卷第15
    7頁至第161頁、94年5月18日審判筆錄 ）。復有盈詮商行採
    購單、太生公司出貨單及如附表三所示之支票及退票理由單
    附卷可證，被告此部分犯行亦堪認定。
三、核該被告所為，係犯刑法第339條第1項詐欺取財罪；其就犯
    罪事實一部分，與王永富、簡永賢、許耀宗及真實姓名年籍
    不詳綽號之成年人馮建國、許應慈及綽號阿東等人間，就犯
    罪事實二部分，與蔡麟成、蕭允中、李紹武間，分別有犯意
    聯絡及行為分擔，分別為各該次之共同正犯。被告上揭犯行
    ，雖分別於其任職藍基公司、盈詮商行期間，惟其先後多次
    犯行，手法相同、時間緊接，並觸犯構成要件相同之罪名，
    顯係基於概括犯意為之，應依連續犯規定論以一罪，並加重
    其刑。又臺灣臺北地方法院檢察署81年度偵字第13705 號、
    臺灣士林地方法院檢察署81年度偵字第10011 號、臺灣板橋
    地方法院檢察署81年度偵字第10834 號，就被害人環大公司
    、太生公司、安固公司等告訴部分，移送原審法院併辦，該
    部分因與已經檢察官起訴之被告詐欺犯行，有連續犯之裁判
    上一罪關係，法院自應併予審判，特為敘明。
四、綜上所述，原法院審理結果，同此認定，援引刑法第28條、
    第56條、第339條第1 項、罰金罰鍰提高標準條例第1條前段
    規定，審酌被告為圖一己私利，妨害交易安全，共同詐騙貨
    款高達數千萬元，被害人達十數家等一切情狀，予以量處有
    期徒刑貳年，認事用法均無違誤，量刑亦適當。被告犯後經
    交保在外，竟逃匿大陸十餘年，走投無路被遣返，仍無悔意
    ，上訴猶飾詞卸責，空言否認犯罪，或指摘原判決量刑過重
    ，其上訴俱無理由，應予駁回。
據上論斷，應依刑事訴訟法第368條，判決如主文。
本案經檢察官曾忠己到庭執行職務。
中　　華　　民　　國　　94　　年　　10　　月　　5 　　日
　　　　　　　　刑事第23庭審判長法　官　尤　豐　彥
　　　　　　　　　　　　　　    法　官　張　明　松
　　　　 　 　　　　　　　　　　法　官　趙　功　恒
以上正本證明與原本無異。
不得上訴。
                                書記官　洪　雪　娥
中　　華　　民　　國　　94　　年　　10　　月　　6 　　日
附錄：本案論罪科刑法條全文
中華民國刑法第339條
 (普通詐欺罪)
意圖為自己或第 3 人不法之所有，以詐術使人將本人或第 3 人
之物交付者，處五年以下有期徒刑、拘役或科或併科1000元以下
罰金。
以前項方法得財產上不法之利益或使第 3 人得之者，亦同。
前二項之未遂犯罰之。
附表一
┌──┬────┬────┬───────┬────┬──────┬────┐
│編號│ 被害 人│被害時間│被害地點      │被害財物│被害金額    │抵付支票│
│    │        │        │              │        │            │        │
├──┼────┼────┼───────┼────┼──────┼────┤
│一  │祥豐公司│81.1.2  │北市○○○路2 │日用品  │110184元    │附表(二)十八│
│    │        │        │段118巷6弄31號│        │            │        │
├──┼────┼────┼───────┼────┼──────┼────┤
│二  │聯泉公司│81.1-4月│北縣板橋市民生│飲料    │115000元    │同上  │
│    │        │        │路1段61號3樓  │        │（其中39903 │        │
│    │        │        │              │        │元有支票）  │        │
│    │        │        │              │        │            │        │
├──┼────┼────┼───────┼────┼──────┼────┤
│三  │味丹公司│81.2月間│北市○○路85號│飲料、味│437815元    │同上十二至│
│    │        │        │1樓           │素等    │            │十四、二十  │
│    │        │        │              │        │            │        │
├──┼────┼────┼───────┼────┼──────┼────┤
│四  │耀椿公司│81.3.16 │北市○○路○段 │傳真機30│447000元    │同上六  │
│    │        │        │159號9樓      │台      │            │        │
├──┼────┼────┼───────┼────┼──────┼────┤
│五  │楷方公司│81.3.16 │北市○○○路1 │軟片攝影│0000000元   │同上二三│
│    │        │        │段143巷11─5號│器材等  │            │五七十十五│
│    │        │        │2樓           │        │            │十七    │
├──┼────┼────┼───────┼────┼──────┼────┤
│六  │友華公司│81.3.17 │北市○○○路1 │化粧品、│378238元    │同上  │
│    │        │        │段368號7樓    │羊奶等  │            │        │
├──┼────┼────┼───────┼────┼──────┼────┤
│七  │環大公司│81.3.27 │北縣板橋市文化│電磁爐、│552300元    │同上四八│
│    │        │        │路2段445號4樓 │烘碗機、│            │    │
│    │        │        │之1           │電扇    │            │        │
├──┼────┼────┼───────┼────┼──────┼────┤
│八  │美吾髮公│81.3月間│北市○○○路  │沐浴乳、│251118元    │同上九  │
│    │司      │        │181號8樓      │洗髮精等│（其中43220 │        │
│    │        │        │              │        │元有支票）  │        │
├──┼────┼────┼───────┼────┼──────┼────┤
│九  │巨笠公司│81.3月間│北市○○路25號│電腦、印│0000000元   │同上一十一│
│    │        │        │1樓           │表機等  │            │        │
├──┼────┼────┼───────┼────┼──────┼────┤
│十  │上凱行公│81.3-4月│北市○○街23巷│領帶    │750000元    │同上十九  │
│    │司      │間      │1─2號        │        │            │        │
├──┼────┼────┼───────┼────┼──────┼────┤
│十一  │安固公司│81.3-4月│北市○○路393 │零嘴食品│49311元     │同上│
│    │        │間      │號1樓         │        │            │        │
├──┼────┼────┼───────┼────┼──────┼────┤
│十二  │莎順公司│81.4.10 │北市○○○路  │洗髮精等│253260元    │同上  │
│    │        │        │172號3樓      │        │            │        │
├──┼────┼────┼───────┼────┼──────┼────┤
│十三  │度小月公│81.4月下│北市○○路393 │食品    │115095元    │同上十六  │
│    │司      │旬      │號1樓         │        │            │        │
└──┴────┴────┴───────┴────┴──────┴────┘
附表(二)（見81偵字第11020號卷、第11352號卷、第13705號卷）
┌──┬────┬────┬─────┬──────┬────┬────┐
│編號│發 票 人│付款銀行│ 票 號    │ 發票金額   │  發票日│ 證 據  │
│    │        │        │          │            │        │        │
├──┼────┼────┼─────┼──────┼────┼────┤
│一  │藍基公司│合作金庫│AX0000000 │375000元    │ 81.2.8 │支票、  │
│    │簡永賢  │延平支庫│          │            │        │退票單  │
├──┼────┼────┼─────┼──────┼────┼────┤
│二  │洪祺鐘  │第一銀行│GA0000000 │250000元    │ 81.3.27│支票、  │
│    │        │萬華分行│          │            │        │退票單  │
├──┼────┼────┼─────┼──────┼────┼────┤
│三  │藍基公司│合作金庫│AV0000000 │200000元    │ 81.3.28│支票    │
│    │簡永賢  │延平支庫│          │            │        │        │
├──┼────┼────┼─────┼──────┼────┼────┤
│四  │藍基公司│合作金庫│AV0000000 │165690元    │ 81.4.7 │支票    │
│    │簡永賢  │延平支庫│          │            │        │        │
├──┼────┼────┼─────┼──────┼────┼────┤
│五  │能盛商行│淡水一信│AC0000000 │493500元    │ 81.4.23│支票    │
│    │簡永賢  │八里分社│          │            │        │        │
├──┼────┼────┼─────┼──────┼────┼────┤
│六  │能盛商行│淡水一信│AC0000000 │447000元    │ 81.4.26│支票、  │
│    │簡永賢  │八里分社│          │            │        │退票單  │
├──┼────┼────┼─────┼──────┼────┼────┤
│七  │能盛商行│淡水一信│AC0000000 │298900元    │ 81.4.27│支票    │
│    │簡永賢  │八里分社│          │            │        │        │
├──┼────┼────┼─────┼──────┼────┼────┤
│八  │能盛商行│淡水一信│AC0000000 │386610元    │ 81.4.28│支票    │
│    │簡永賢  │八里分社│          │            │        │        │
├──┼────┼────┼─────┼──────┼────┼────┤
│九  │藍基公司│聯邦銀行│UA0000000 │43220元     │ 81.4.30│支票、  │
│    │簡永賢  │營業部  │          │            │        │退票單  │
├──┼────┼────┼─────┼──────┼────┼────┤
│十  │藍基公司│合作金庫│AV0000000 │123900元    │ 81.4.30│支票    │
│    │簡永賢  │延平支庫│          │            │        │        │
├──┼────┼────┼─────┼──────┼────┼────┤
│十一  │能盛商行│淡水一信│AC0000000 │0000000元   │ 81.4.30│支票、  │
│    │簡永賢  │八里分社│          │            │        │退票單  │
├──┼────┼────┼─────┼──────┼────┼────┤
│十二  │藍基公司│合作金庫│AV0000000 │173040元    │ 81.4.30│支票、  │
│    │簡永賢  │延平支庫│          │            │        │退票單  │
├──┼────┼────┼─────┼──────┼────┼────┤
│十三  │藍基公司│聯邦銀行│UA0000000 │27600元     │ 81.4.30│支票    │
│    │簡永賢  │營業部  │          │            │        │        │
├──┼────┼────┼─────┼──────┼────┼────┤
│十四  │藍基公司│聯邦銀行│UA0000000 │162000元    │ 81.4.30│支票    │
│    │簡永賢  │營業部  │          │            │        │        │
├──┼────┼────┼─────┼──────┼────┼────┤
│十五  │藍基公司│合作金庫│AV0000000 │335300元    │ 81.5.1 │支票    │
│    │簡永賢  │延平支庫│          │            │        │        │
├──┼────┼────┼─────┼──────┼────┼────┤
│十六  │藍基公司│聯邦銀行│UA0000000 │115095元    │ 81.5.5 │支票、  │
│    │簡永賢  │營業部  │          │            │        │退票單  │
├──┼────┼────┼─────┼──────┼────┼────┤
│十七  │能盛商行│淡水一信│AC0000000 │95270元     │ 81.5.8 │支票    │
│    │簡永賢  │八里分社│          │            │        │        │
├──┼────┼────┼─────┼──────┼────┼────┤
│十八  │藍基公司│聯邦銀行│UA0000000 │110184元    │ 81.5.10│支票、  │
│    │簡永賢  │營業部  │          │            │        │退票單  │
├──┼────┼────┼─────┼──────┼────┼────┤
│十九  │藍基公司│聯邦銀行│UA0000000 │750000元    │ 81.5.15│支票    │
│    │簡永賢  │營業部  │          │            │        │        │
├──┼────┼────┼─────┼──────┼────┼────┤
│二十  │藍基公司│聯邦銀行│UA0000000 │75175元     │ 81.5.15│支票    │
│    │簡永賢  │營業部  │          │            │        │        │
├──┼────┼────┼─────┼──────┼────┼────┤
│  │藍基公司│聯邦銀行│UA0000000 │39903元     │ 81.5.15│支票    │
│    │簡永賢  │營業部  │          │            │        │        │
├──┼────┼────┼─────┼──────┼────┼────┤
│  │藍基公司│聯邦銀行│UA0000000 │150000元    │ 81.5.20│支票、  │
│    │簡永賢  │營業部  │          │            │        │退票單  │
├──┼────┼────┼─────┼──────┼────┼────┤
│  │藍基公司│聯邦銀行│UA0000000 │378238元    │ 81.5.25│支票    │
│    │簡永賢  │營業部  │          │            │        │        │
├──┼────┼────┼─────┼──────┼────┼────┤
│  │簡永賢  │第一商銀│FB0000000 │253260元    │ 81.5.25│支票    │
│    │        │信義分行│          │            │        │        │
├──┼────┼────┼─────┼──────┼────┼────┤
│  │藍基公司│聯邦銀行│UA0000000 │200000元    │ 81.5.30│支票    │
│    │簡永賢  │營業部  │          │            │        │        │
├──┼────┼────┼─────┼──────┼────┼────┤
│  │藍基公司│聯邦銀行│UA0000000 │402300元    │ 81.6.20│支票    │
│    │簡永賢  │營業部  │          │            │        │        │
├──┼────┼────┼─────┼──────┼────┼────┤
│  │藍基公司│合作金庫│AV0000000 │18484元     │ 81.5.10│支票、退│
│    │簡永賢  │延平支庫│          │            │        │票理由單│
├──┼────┼────┼─────┼──────┼────┼────┤
│  │藍基公司│合作金庫│RR0000000 │30827元     │ 81.3.31│支票、退│
│    │簡永賢  │延平支庫│          │            │        │票理由單│
└──┴────┴────┴─────┴──────┴────┴────┘
附表三（見81偵字第10011號卷第94至104頁）
┌──┬────┬────┬─────┬──────┬────┬────┐
│編號│發 票 人│付款銀行│ 票   號  │ 發票金額   │ 發票日 │ 證 據  │
├──┼────┼────┼─────┼──────┼────┼────┤
│一  │申翰實業│第一銀行│GB0000000 │900000元    │ 81.5.21│支票    │
│    │有限公司│汐止分行│          │            │        │        │
├──┼────┼────┼─────┼──────┼────┼────┤
│二  │盈詮商行│土地銀行│BH0000000 │112500元    │ 81.5.24│支票、  │
│    │吳文禮  │三重分行│          │            │        │退票單2 │
│    │        │        │          │            │        │張      │
├──┼────┼────┼─────┼──────┼────┼────┤
│三  │林而本  │大安銀行│DA0000000 │0000000元   │ 81.5.25│支票    │
│    │        │復興分行│          │            │        │        │
├──┼────┼────┼─────┼──────┼────┼────┤
│四  │李德    │彰化銀行│NG0000000 │0000000元   │ 81.5.26│支票    │
│    │        │中和分行│          │            │        │        │
├──┼────┼────┼─────┼──────┼────┼────┤
│五  │武成企業│彰化銀行│ZN0000000 │0000000元   │ 81.5.27│支票    │
│    │社      │三重分行│          │            │        │        │
├──┼────┼────┼─────┼──────┼────┼────┤
│六  │盈詮商行│土地銀行│BH0000000 │157500元    │ 81.6.5 │支票、  │
│    │吳文禮  │三重分行│          │            │        │退票單  │
├──┼────┼────┼─────┼──────┼────┼────┤
│七  │盈詮商行│合作金庫│FC0000000 │375000元    │ 81.6.9 │支票、  │
│    │吳文禮  │中和支庫│          │            │        │退票單  │
├──┼────┼────┼─────┼──────┼────┼────┤
│八  │盈詮商行│彰化銀行│NG0000000 │627480元    │ 81.6.30│支票    │
│    │吳文禮  │中和分行│          │            │        │        │
├──┼────┼────┼─────┼──────┼────┼────┤
│九  │盈詮商行│彰化銀行│NG0000000 │627480元    │ 81.7.2 │支票    │
│    │吳文禮  │中和分行│          │            │        │        │
├──┼────┼────┼─────┼──────┼────┼────┤
│十  │沈政彬  │中興銀行│CA0000000 │648113元    │ 81.7.4 │支票、  │
│    │        │三重分行│          │            │        │退票單  │
├──┼────┼────┼─────┼──────┼────┼────┤
│十一  │盈詮商行│彰化分何│NG0000000 │0000000元   │ 81.7.10│支票    │
│    │吳文禮  │中和分行│          │            │        │        │
└──┴────┴────┴─────┴──────┴────┴────┘
